臺灣彰化地方法院刑事判決　　　　　　　　　　　　　九十四年度易字第二九號
　　公　訴　人　臺灣彰化地方法院檢察署檢察官
　　被　　　告　甲○○　男　二.
右列被告因違反毒品危害防制條例案件，經檢察官聲請簡易判決處刑（九十四年度毒
偵字第四一三號），本院彰化簡易庭（九十四年度彰簡字第一五０號）認為不宜，移
由本院改依通常程序審理判決如左：
    主      文
甲○○施用第二級毒品，累犯，處有期徒刑伍月，如易科罰金，以佰元折算壹日。
    事      實
一、甲○○前曾因違反肅清煙毒條例、麻醉藥品管理條例案件，經本院於民國八十六
    年二月二十六日以八十五年度訴字第八二五號判處期徒刑三年一月、三月，應執
    行有期徒刑三年二月確定；又因違反槍砲彈藥刀械管制條例案件，再經本院於八
    十六年四月十九日以八十五年易字第二三二五號判處有期徒刑六月確定，上開三
    罪刑經定應執行有期徒刑三年七月確定，入監執行，於八十七年十二月一日假釋
    出獄並交付保護管束，至八十九年十月三十日始期滿，嗣前開假釋遭撤銷，再度
    入監執行一年十月二十九日之殘餘刑期，迄九十一年五月二十七日執行完畢（起
    訴書誤載為八十九年十月三十日未經撤銷假釋視為執行完畢）。另因施用毒品案
    件，經強制戒治期滿，由臺灣彰化地方法院檢察署檢察官於九十年二月十六日，
    以九十年度戒毒偵字第一五七、一五八號為不起訴處分確定。又因施用第一級毒
    品案件，甫於九十三年八月二十六日，經本院以九十二年度訴字第一三九四號判
    處有期徒刑一年確定。詎猶不思悔改，復基於施用第二級毒品甲基安非他命（起
    訴書誤載為安非他命）之犯意，於九十三年十二月十四日十四時許為警採尿回溯
    四日（即九十六小時）內之某時，在彰化縣境內之不詳地點，以不明之方法，施
    用第二級毒品甲基安非他命一次。嗣於九十三年十二月十四日十四時許，為警採
    尿送驗後呈甲基安非他命之陽性反應而查獲。
二、案經彰化縣警察局彰化分局報請臺灣彰化地方法院檢察署檢察官聲請簡易判決處
    刑，本院彰化簡易庭認為不宜，移由本院改依通常程序審理。
    理      由
一、訊據被告甲○○矢口否認有何施用第二級毒品甲基安非他命一次之犯行，辯稱：
    伊並無施用甲基安非他命，若有施用他會承認云云。惟查：
（一）依行政院衛生署藥物食品檢驗局八十一年二月八日（八一）藥檢壹字第００一
      一五六號函解釋：甲基安非他命經口服投與後約百分之七十於二十四小時內自
      尿中排出，約百分之九十於九十六小時內自尿中排出，且其成分之檢出與投與
      方式、投與量、個人體質、採尿時間與檢測儀器之精密度等諸多因素有關，因
      此僅憑尿液中呈甲基安非他命陽性反應，並無法確實推算吸食時間距離採集時
      間之長短，惟依上述資料推斷，最長可能不會超過四日，有該局函文一紙在卷
      可稽；又依行政院國軍退除役官兵輔導委員會臺北榮民總醫院八十三年四月七
      日（八三）北總內字第０三０五八號函針對：有關服用（甲基）安非他命或海
      洛因（嗎啡）以外之藥物或飲料者，其尿液檢驗結果是否可能有安非他命或海
      洛因（嗎啡）反應乙節之解釋內容可知：如利用精密的儀器分析，將可排除偽
      陽性之可能，而得到正確的答案，因此篩檢結果必須進一步確認，在目前最常
      採用之確認方法為氣相層析質譜儀（ＧＣ／ＭＳ），此乃因在良好的操作條件
      下，以氣相層析質譜儀作藥物及其代謝產物之定性及定量分析，幾乎不會有偽
      陽性反應產生，有前開醫院函文一件在卷可考。而本件被告於九十三年十二月
      十四日十四時許為警採集之尿液，經彰化縣衛生局、詮昕科技股份有限公司檢
      驗之結果，確呈甲基安非他命之陽性反應，有委託檢驗尿液代號與真實姓名對
      照認證單、本院九十四年度保管字第五０號扣押物品清單、彰化縣衛生局九十
      三年十二月二十七日煙檢字第九三四三六七號煙毒尿液檢驗成績書及詮昕科技
      股份有限公司出具之濫用藥物尿液檢驗報告各一件在卷可憑，且詮昕科技股份
      有限公司前開檢驗所用之確認結果方法，即係採用氣相層析質譜儀（ＧＣ／Ｍ
      Ｓ），故被告之尿液經詮昕科技股份有限公司檢驗所採用之確認方法已足以排
      除「偽陽性」之可能，被告有於九十三年十二月十四日十四時許為警採尿回溯
      四日內之某時，施用甲基安非他命一次之犯行，堪以認定。
（二）再被告於本院審理時供稱：伊於九十三年十二月十四日為警採尿回溯四日內均
      在彰化縣境內一語，是被告前開施用甲基安非他命一次之犯罪行為地係在彰化
      縣境內一節，亦堪認定。此外，復有臺灣彰化地方法院檢察署刑案資料查註紀
      錄表、法務部在監在押資料表及臺灣高等法院被告全國前案紀錄表各一份在卷
      可考，本件事證明確，被告犯行洵堪認定。
二、按甲基安非他命係毒品危害防制條例所定之第二級毒品，不得非法施用。核被告
    甲○○所為，係犯毒品危害防制條例第十條第二項之施用第二級毒品罪。其為供
    施用第二級毒品而持有該級毒品之低度行為，應為施用之高度行為所吸收，不另
    論罪。又被告前曾因違反肅清煙毒條例、麻醉藥品管理條例案件，經本院於八十
    六年二月二十六日以八十五年度訴字第八二五號判處期徒刑三年一月、三月，應
    執行有期徒刑三年二月確定；又因違反槍砲彈藥刀械管制條例案件，再經本院於
    八十六年四月十九日以八十五年易字第二三二五號判處有期徒刑六月確定，上開
    三罪刑經定應執行有期徒刑三年七月確定，入監執行，於八十七年十二月一日假
    釋出獄並交付保護管束，至八十九年十月三十日始期滿，嗣前開假釋遭撤銷，再
    度入監執行一年十月二十九日之殘餘刑期，迄九十一年五月二十七日執行完畢，
    有臺灣彰化地方法院檢察署刑案資料查註紀錄表、臺灣高等法院被告全國前案紀
    錄表各一份在卷可考，其於五年以內再犯本件有期徒刑以上之罪，為累犯，應依
    刑法第四十七條之規定加重其刑。爰審酌被告之素行、犯罪之動機、目的、施用
    毒品係戕害自身健康、施用毒品甲基安非他命之次數為一次、所生危害及犯罪後
    之態度等一切情狀，量處如主文所示之刑，並諭知易科罰金折算標準，以示懲儆
    。
據上論斷，應依刑事訴訟法第四百五十二條、第二百九十九條第一項前段，毒品危害
防制條例第十條第二項，刑法第十一條前段、第四十七條、第四十一條第一項前段，
罰金罰鍰提高標準條例第二條，判決如主文。
本案經檢察官邱鼎文到庭執行職務
中      華      民      國    九十四    年      五      月     十一     日
                                    臺灣彰化地方法院刑事第二庭
                                        審判長法官  李  水  源
                                        法      官  李  雅  俐
                                        法      官  廖  政  勝
右正本證明與原本無異。
如不服本判決，應於送達後十日內向本院提出上訴狀（須附繕本），上訴於臺灣高等
法院臺中分院。
                                        法院書記官  廖  建  興
中      華      民      國    九十四    年      五      月     十七     日
附錄論罪科刑法條全文：
毒品危害防制條例第十條
施用第一級毒品者，處六月以上五年以下有期徒刑。
施用第二級毒品者，處三年以下有期徒刑。
